臺灣新北地方法院板橋簡易庭小額民事判決
111年度板小字第1308號
原      告  陳玫宏  

被      告  李坤倉  
訴訟代理人  李聰明  
上列當事人間請求返還押租金事件，本院於民國111年5月6日言
詞辯論終結，判決如下：
    主      文
原告之訴駁回。
訴訟費用新臺幣1,000元由原告負擔。
    事實及理由
一、原告主張：被告將坐落新北市○○區○○路000號6樓之1（下稱
    系爭房屋）出租予原告，租賃期間自民國109年10月1日起至
    110年10月1日止，每月租金新臺幣(下同)11,000元(下稱系
    爭租約)，押租金22,000元，原告業已給付押租金與被告，
    嗣兩造合意於同年5月31日提前終止租約，兩造間以押租金
    抵充5月租金後，被告仍應退還1個月押租金。其後，原告因
    疫情因素無法及時尋找其他租屋處，而於系爭租約終止後，
    取得被告同意，暫居繼續使用系爭房屋，直至同年9月13日
    搬離系爭房屋，原告期間有給付同年6月至8月之租金，此期
    間租約之性質係不定期限繼續契約，與系爭契約無涉。原告
    未給付被告110年9月1日起至同年月13日使用系爭房屋之租
    金4,767元（計算式：11000元30日×13日＝4,767元，元以下
    四捨五入)，經扣除此部分積欠之租金後，原告依系爭租約
    第5條之約定，得請求被告返還押租金6,233元（計算式：11
    ,000元－4,767元＝6,233元)。為此，爰依系爭租約之法律關
    係，提起本件訴訟。並聲明：被告應給付原告6,233元，及
    自起訴狀繕本送達翌日起至清償日止，按週年利率5%計算之
    利息。
二、被告則以：
　㈠依系爭租約第8條約定：「合約期滿承租方須將室内清理乾淨
    ，若未清理，甲方得將押金保留。」、第11條約定：「因乙
    方過失致房屋毁損，應負損害賠償之責」及民法第432條、
    第438條規定，原告應依善良管理人之注意義務使用系爭房
    屋，兩造於110年9月13日點交房屋，原告使用不明清潔劑導
    致系爭房屋浴廁地板褪色花白致難以回復原狀之程度，浴廁
    磁磚修繕廠商表示清潔劑已損壞磁磚本質，無從以清洗或修
    復之方式回復至應有之狀態，僅能將損壞磁磚打掉重鋪，又
    地板磁磚與馬桶緊連，施作過程中難以保證馬桶不受損壞，
    被告將系爭房屋出租予原告前，未曾將系爭房屋出租，被告
    將系爭房屋最初狀態交付原告，系爭房屋浴廁為幾近全新之
    狀態，原告若合理使用、維護，並盡善良管理人注意義務，
    系爭房屋浴廁地板應不會呈現前開毀損樣貌，顯見原告並未
    依物之通常使用方法使用、管理租賃物，原告就其造成之損
    害應負損害賠償責任，被告得請求將原告繳納之押租金全額
    抵償修繕浴廁之損害。
　㈡兩造於110年5月31日提前終止契約，依系爭租約第5條後段約
    定，原告本應立即賠償被告3個月租金同額之違約金，被告
    不願徒增訟源而未向原告請求。另依系爭租約第16條約定，
    不得以押金抵扣租金，被告體諒原告，於原告於同年5月提
    出終止契約之要求，且欲以押租金抵繳租金時，被告亦無異
    議，惟原告未照原定計畫搬離系爭房屋，並表示欲繼續承租
    ，原告本即有依約補足押金之義務，又原告主張110年5月後
    之租約為另一新的不定期限租賃契約，原告仍應給付相當於
    2個月租金同額之押租金，縱認系爭租約未有提前終止，原
    告應再給付1個月押金，以補足系爭租約之約定金額，惟被
    告屢次催討，原告仍未依約補足押租金，致被告於受有浴廁
    損害情況下，無從發揮押租金擔保損害得獲賠償之目的等語
    ，資為抗辯。並聲明：原告之訴駁回。
三、法院之判斷：
　㈠原告主張其與被告簽訂系爭租約，租賃期間為109年10月1日
    至110年10月1日止，約定每月租金11,000元，原告另有繳交
    押租金22,000元，業已抵充110年5月租金11,000元，原告於
    同年9月13日搬離系爭房屋，迄今尚未給付110年9月1日起至
    同年月13日租金4,767元，被告則尚未歸還押租金與原告等
    情，業據提出系爭租約、通訊軟體LINE對話紀錄為證，且為
    被告所不爭執，堪認原告前開主張為真。
　㈡系爭租約第8條約定：「合約期滿，承租方須將室內清理乾淨
    ，若未清理，出租方得將押金保留，待清理完畢後結算清理
    費用後，於押金中扣除，剩餘部分歸還承租方」、第11條前
    段約定：「乙方應以善良管理人之注意使用房屋，除因天災
    地變等不可抗拒之情形外，因乙方之過失致房屋毀損，應負
    損害賠償之責。」，被告抗辯原告使用不明清潔劑清潔浴廁
    地板，致該地板褪色花白達難以回復原狀之程度，原告應賠
    償被告修復浴廁地板費用，並提出現場照片及報價單為證，
    參以原告對其有使用清潔劑清潔浴廁地板乙節未予爭執，而
    觀諸被告提出之現場照片，可見系爭浴廁地板磁磚確有明顯
    褪色斑白、色澤不一致之情，顯非正常清潔使用所產生之自
    然耗損，足認原告確未盡善良管理人注意義務使用系爭房屋
    ，致系爭房屋浴廁地板受有前開損害，被告依系爭契約第11
    條前段之約定，主張原告就系爭房屋浴廁地板因清潔不當所
    受損害應負賠償之責，自屬有據。又系爭房屋浴廁地板褪色
    等損害需以更換磁磚、施作防水、打除地板等方式回復原狀
    ，此部分之修復費用共計28,000元，亦有被告提出之報價單
    附卷可稽，是以，被告請求原告賠償系爭房屋浴廁地板之修
    復費用28,000元，洵屬可採。
　㈢按押租金之主要目的在擔保承租人租金之給付及租賃債務之
    履行，故租賃關係消滅後，承租人如有欠租或其他債務不履
    行時，其所交付之押租金，發生當然抵充之效力。而於抵充
    後，猶有餘額，始生返還押租金之問題（最高法院83年台上
    字第2108號判例、87年度台上字第1631號判決意旨可資參照
    ）。查被告收受被告繳付之押租金22,000元，經抵充原告積
    欠之110年5月租金11,000元後，尚餘押租金11,000元未歸還
    原告，業如前述，揆諸前開說明，該押租金應發生當然抵充
    租金及損害賠償債務之效力，而原告尚積欠租金4,767元未
    給付，被告另得請求原告賠償系爭房屋浴廁地板修復費用28
    ,000元，以上共計32,767元，亦經認定於前，則經抵充押租
    金11,000元後，原告即不得再請求被告返還押租金。
四、綜上所述，原告依系爭租約之法律關係，請求被告給付6,23
    3元，及自起訴狀繕本送達翌日起至清償日止，按週年利率5
    %計算之利息，為無理由，應予駁回。
五、本件事證已臻明確，兩造其餘之攻擊防禦方法及所提證據，
    於判決結果不生影響，爰不一一論列，併此敘明。
六、本件係適用小額訴訟程序所為原告敗訴之判決，並確定本件
    訴訟費用額為原告已繳納之第一審裁判費1,000元，應由原
    告負擔。
中　　華　　民　　國　　111 　年　　6 　　月　　10　　日
                  臺灣新北地方法院板橋簡易庭
                            法  官  施函妤
以上為正本係照原本作成。
如不服本判決，應於送達後20日內，向本院提出上訴狀並表明上
訴理由，如於本判決宣示後送達前提起上訴者，應於判決送達後
20日內補提上訴理由書（須附繕本）。
中　　華　　民　　國　　111 　年　　6 　　月　　13　　日
                            書記官  吳昌穆
附錄：
一、民事訴訟法第436條之24第2項：
    對於小額程序之第一審裁判上訴或抗告，非以其違背法令為
    理由，不得為之。
二、民事訴訟法第436條之25：
    上訴狀內應記載上訴理由，表明下列各款事項：
    (一)原判決所違背之法令及其具體內容。
    (二)依訴訟資料可認為原判決有違背法令之具體事實。
三、民事訴訟法第471 條第1 項：（依同法第436 條之32第2 項
    規定於小額事件之上訴程序準用之）
    上訴狀內未表明上訴理由者，上訴人應於提起上訴後二十日
    內，提出理由書於原第二審法院；未提出者，毋庸命其補正
    ，由原第二審法院以裁定駁回之。